【裁判字號】    89,訴,6
【裁判日期】    890323
【裁判案由】    
【裁判全文】
臺灣基隆地方法院刑事判決                              八十九年度訴字第六號
    公  訴  人  臺灣基隆地方法院檢察署檢察官
    被      告  丙○○
右列被告因恐嚇取財案件，經檢察官提起公訴（八十八年度偵字第六九○七號），本
院判決如左：
    主  文
丙○○意圖為自己不法之所有，以恐嚇使人將本人之物交付，未遂，處有期徒刑陸月
，緩刑年。
    事  實
一、丙○○於八十八年十二月二日晚間十一時許在基隆市○○○路○路邊攤飲用黃酒
    約一瓶半後，飲酒過量而其吐氣所含酒精成分達每公升０．五七毫克，惟尚未達
    於精神耗弱之程度，竟趁酒意壯膽，意圖為自己不法之所有，於八十八年十二月
    三日凌晨二時三十分許，攜帶斧頭一把，至基隆市○○路四五號二樓乙○○所經
    營之「閣樓卡拉ＯＫ店」內，以右手高舉斧頭走向櫃檯，向坐在櫃檯內之乙○○
    恫稱：「給我十萬元（新台幣，下同），要不然你的店就無法營業，而且不能保
  你平安」等語，並作勢要砍下狀，致乙○○心生畏怖，乙○○乃委蛇以願請其喝
    酒等語，幸經店內之客人甲○○自丙○○身後捉住其右手，丁○○隨即自櫃檯內
    上前撲倒壓制丙○○後扭送警局處理，丙○○始未能得逞，並扣得斧頭一把。
二、案經基隆市警察局第一分局報告臺灣基隆地方法院檢察署檢察官偵查起訴。
    理  由
一、訊據被告丙○○矢口否認有何恐嚇取財之犯行，辯稱：伊當晚在成功一路之路邊
    攤飲酒後，係打算到該「閣樓卡拉ＯＫ店」內去唱歌的，伊未做此事，是伊醉了
    被毆打，伊單槍匹馬豈敢出言恐嚇云云。惟查：右揭事實業據被害人指訴歷歷；
    又被告於八十八年十二月三日凌晨二時三十分許渾身酒味但言詞正常、神智尚屬
    清楚，持斧頭進入「閣樓卡拉ＯＫ店」內，以右手高舉斧頭作勢要砍向坐在櫃檯
    內之乙○○並要求交付十萬元，否則要讓該店無法營業，乙○○乃委蛇以願請其
    喝酒相邀，此際經店內之客人甲○○自被告身後捉住其右手，丁○○隨即自櫃檯
    內上前撲倒壓制被告後扭送警局等情，亦據證人甲○○、丁○○證述屬實；又被
    告經警帶回詢問時，其於八十八年十二月三日凌晨二時四十六分所測得之吐氣所
    含酒精成分達每公升０．五七毫克，其意識尚屬清楚但情緒不穩定，業據證人即
    警員張文良證述在卷，並有酒精濃度測試紀錄單二紙附卷可稽，且徵諸被告於飲
    酒後仍識得方向、知其所在為卡拉ＯＫ店及為清楚之言語表達，足認被告雖飲酒
    但未致精神耗弱或心神喪失之程度，此外，並有斧頭一把扣案可資佐證；被告所
    辯顯係卸責之詞，無足採取，事證明確，被告犯行洵堪認定，應予依法論科。
二、按以將來之惡害通知被害人，使其心生畏怖，謂之恐嚇，若行為達於以目前危害
    或暴力相加，則為強暴、脅迫。查被告以手持之斧頭作凶狠之勢，惟係以表示要
    讓被害人無法開店營業、難保平安等將來之惡害通知被害人，被害人亦虛以委蛇
    相應，是尚非達於現實危害相加之程度，核被告所為，係犯刑法第三百四十六條
    第三項、第一項之恐嚇取財未遂罪。其已為恐嚇之行為達於被害人，尚未得財，
    行為僅止於未遂，應依未遂犯之規定，減輕其刑。爰審酌被告之素行尚佳並無前
    科，因一時酒後衝動而罹此刑典、所生之危害、犯罪後之態度等一切情狀，量處
    如主文所示之刑，以示懲儆。又被告前未曾受有期徒刑以上刑之宣告，有本院被
    告全國前案紀錄表一份在卷可按，其因一時貪慾失慮，偶罹刑典，經此刑之宣告
    後，應知警惕而無再犯之虞，本院因認其刑以暫不執行為適當，併予宣告緩刑三
    年，用啟自新。又扣案之斧頭一把非被告所有，業據被告供陳在卷，爰不另為沒
    收之宣告，附此敘明。
據上論斷，應依刑事訴訟法第二百九十九條第一項前段，刑法第三百四十六條第一項
、第三項、第二十六條前段、第七十四條第一款，罰金罰鍰提高標準條例第一條前段
，判決如主文。
本案經檢察官蔡和憲到庭執行職務
中    華    民    國      八十九      年      三      月    二十三    日
                                      臺灣基隆地方法院刑事第三庭
                                          法  官
右正本證明與原本無異。
如不服本判決，應於判決送達後十日內，向本院提出上訴狀。
                                          書記官
中    華    民    國      八十        年              月              日
附錄本判決論罪科刑法條全文：
刑法第三百四十六條第一項、第三項
意圖為自己或第三人不法之所有，以恐嚇使人將本人或第三人之物交付者，處六月以
上五年以下有期徒刑，得併科一千元以下罰金。
前二項之未遂犯，罰之。


司法院資訊處製作；財團法人民間司法改革基金會備份。
